【裁判字號】    99,訴,416
【裁判日期】    990722
【裁判案由】    妨害風化
【裁判全文】
臺灣基隆地方法院刑事判決               99年度訴字第416號
公  訴  人  臺灣基隆地方法院檢察署檢察官
被      告  乙○○
選任辯護人  陳培仁律師
            陳炎琪律師
上列被告因妨害風化案件，經檢察官提起公訴（99年度偵字第14
89號）及提出補充理由書（99年度蒞字第1731號），被告於準備
程序中就被訴事實為有罪之陳述，本院合議庭裁定由受命法官獨
任進行簡式審判程序，判決如下：
    主  文
乙○○意圖使女子與他人為性交之行為，而媒介以營利，處有期
徒刑肆月，如易科罰金，以新臺幣壹仟元折算壹日。緩刑貳年。
    事  實
一、乙○○於民國99年間，因失業心情不佳，結識經常在基隆市
    ○○區○○街88號賣淫之成年女子廖宜柔、黃清玉及侯季岑
    ，因廖宜柔、黃清玉及侯季岑委請乙○○為渠等拉客，乙○
    ○遂自99年3 月1 日起，基於意圖使女子與他人為性交行為
    而媒介以營利之犯意，在上址門口附近，與路過之男子攀談
    ，招攬不特定男子進入該處，在該處房間內，與廖宜柔、黃
    清玉或侯季岑進行性交易，由廖宜柔、黃清玉及侯季岑以每
    次性交易分別為新臺幣（下同）1300元、1300元及1000元之
    代價，與不特定之男客為全套性交（即男客以陰莖插入女子
    陰道內直至射精）行為，乙○○則以倘媒介性交易成功，交
    易金額1300元者從中抽取100 元、交易金額1000元者從中抽
    取50元之方式，媒介女子與他人為性交行為而營利。99年 3
    月16日下午3 時30分許，乙○○立於上址後門處伺機拉客，
    廖宜柔、黃清玉及侯季岑坐在後門旁等待生意上門，適有基
    隆市警察局督察室督察員林宏文及基隆市警察局行政課警務
    員吳仲民、劉逸群，一同前往基隆市○○區○○街查緝應召
    站，其等行經基隆市○○區○○街88號後門時，乙○○立即
    趨前主動詢問走在最前方之吳仲民「幾位？要不要叫一下，
    女孩子好多個。」「這裡還有啊，喜歡就先叫，你今天絕對
    沒有別的地方比這裡多的。」「呷意就先叫啦。」「有2 個
    1300，1 個1000啦，這種有夠水的，你要去哪裡找比這個還
    水的。」經吳仲民佯為價格太貴之表示後，乙○○尚表示「
    1300你說貴，錢這麼薄，1300，這是說現在才有做這1300，
    以前這種都是1500，年輕又漂亮，對不對？你去哪裡找，又
    沒化妝，這麼水啦！」並手指廖宜柔及黃清玉，稱「那個13
    00」，吳仲民佯為追問「那個1300，那個1000？」乙○○復
    稱「好不好」，而以上述方式欲媒介廖宜柔、黃清玉、侯季
    岑與吳仲民為性交易，嗣經吳仲民等人當場向乙○○表明其
    等為警員身分，而當場逮捕乙○○。
二、案經基隆市警察局第一分局報請臺灣基隆地方法院檢察署檢
    察官偵查起訴。
    理  由
一、被告乙○○所犯為死刑、無期徒刑、最輕本刑3 年以上有期
    徒刑以外之罪，亦非屬高等法院管轄之第一審案件，其於準
    備程序進行中，先就被訴事實為有罪之陳述，經告知簡式審
    判程序之旨，並聽取檢察官、被告及辯護人之意見後，本院
    合議庭依刑事訴訟法第273 條之1 第1 項裁定進行簡式審判
    程序，是本案之證據調查，依同法第273 條之2 規定，不受
    同法第159 條第1 項、第161 條之2 、第161 條之3 、第16
    3 條之1 ，及第164 條至第170 條所規定證據能力認定及調
    查方式之限制，合先敘明。
二、上揭犯罪事實，業據被告於本院準備程序及審判程序中自白
    承認，且有證人即賣淫女子廖宜柔、黃清玉、侯季岑於警詢
    及偵訊中、證人即警員吳仲民、林宏文於偵訊中證述之證言
    在卷可稽，並有取締過程錄影光碟1 片及檢察官指揮檢察事
    務官勘驗前揭光碟之勘驗筆錄（即對話譯文）附卷可憑，尚
    有被告持用之門號0000000000號、證人黃清玉持用之門號00
    00000000號及證人侯季岑持用之門號0000000000號行動電話
    通聯紀錄存卷可佐，足徵被告上開具任意性之自白確與事實
    相符。綜上所述，本案事證明確，被告犯行堪以認定。
三、核被告所為，係犯刑法第231 條第1 項前段之意圖使女子與
    他人為性交行為而媒介以營利罪。被告自99年3 月1 日起至
    同年月16日為警查獲時止，基於同一營利意圖，反覆媒介女
    子與不特定男客為性交易行為，依其犯罪計畫及犯罪類型，
    本質上乃具有反覆、延續性行為之特徵，於刑法評價上，堪
    認係集合多數犯罪行為而成立獨立犯罪型態之「集合犯」，
    應僅成立一罪。起訴意旨雖認被告係基於意圖使女子與他人
    為性交行為而媒介及容留以營利之犯意，為媒介及容留之行
    為，然此部分業經公訴檢察官提出補充理由書，將犯罪事實
    及所犯法條更正限於「媒介」而不及於「容留」之範圍，基
    於檢察一體原則，起訴範圍自應以公訴檢察官更正後之內容
    為準，本院亦無再予審究被告有無容留犯行之必要。爰審酌
    被告並無前科紀錄，有臺灣高等法院被告前案紀錄表在卷可
    參，其媒介女子與他人為性交行為而獲取金錢利益，所為足
    以敗壞社會善良風俗，惟其媒介期間尚短，獲利非鉅，於警
    詢及偵查中雖否認犯罪，然嗣後於本院準備程序及審理程序
    已坦承犯行，尚有悔意等一切情狀，認檢察官具體求處有期
    徒刑4 月，併科5 萬元罰金之意見，稍嫌過重，而量處如主
    文所示之刑，併諭知易科罰金之折算標準，以示懲儆。又被
    告前未曾因故意犯罪受有期徒刑以上刑之宣告，有前述前案
    紀錄表可參，其僅因一時思慮未周，致罹刑章，經此偵查及
    審判教訓，當知所警惕，信無再犯之虞，本院認前揭所宣告
    之刑，以暫不執行為適當，爰併諭知緩刑2 年，以勵自新。
據上論斷，應依刑事訴訟法第273 條之1 第1 項、第299 條第 1
項前段，刑法第231 條第1 項前段、第41條第1 項前段、第74條
第1 項第1 款，刑法施行法第1 條之1 第1 項、第2 項後段，判
決如主文。
本案經檢察官甲○○到庭執行職務。
中    華    民    國    99    年    7     月    22    日
                  刑事第三庭  法  官  張婷妮
以上正本證明與原本無異。
如不服本判決應於收受送達後10日內向本院提出上訴書狀，並應
敘述具體理由；其未敘述上訴理由者，應於上訴期間屆滿後20日
內向本院補提理由書（均須按他造當事人之人數附繕本）「切勿
逕送上級法院」。
中    華    民    國    99    年    7     月    22    日
                              書記官  洪佳如
附錄本案論罪科刑法條
中華民國刑法第231條第1項
意圖使男女與他人為性交或猥褻之行為，而引誘、容留或媒介以
營利者，處5 年以下有期徒刑，得併科10萬元以下罰金。以詐術
犯之者，亦同。

司法院資訊處製作；財團法人民間司法改革基金會備份。
